pt-PT: Tipo de travão para bicicleta: Escoramento; De tração central; Retropedalagem; Disco; Tambor; Disco hidráulico; Aro hidráulico; Travão N-brake; Aro; Com rolo; Travão U-brake; Travão V-brake; Outro
lt-LT: Dviračio stabdžių tipas: „Cantilever“ tipo; Centrinio traukimo; „Coaster“ tipo; Diskiniai; Būgniniai; Hidrauliniai diskiniai; Hidrauliniai ratlankiniai; N tipo stabdžiai; Ratlankiniai; Ritininiai; U tipo stabdžiai; V tipo stabdžiai; Kita
zh-TW: 自行車煞車類型: 正煞; 雙煞; 倒煞; 碟盤; 鼓; 油壓碟煞; 液壓碟煞; N 型煞車; 輪圈; 滾軸; U 型煞車; V 型煞車; 其他
cs: Typ brzd jízdních kol: Konzola; Třmenová středová; Protišlapná; Disková; Buben; Hydraulická kotoučová; Hydraulická ráfková; N-brzda; Ráfková; Váleček; U-brzda; V-brzda; Jiné
sv: Cykelbromstyp: Konsol; Center-drag; Underlägg; Disk; Trumma; Hydraulisk disk; Hydraulisk fälg; N-broms; Fälg; Roller; U-broms; V-broms; Övrigt
vi: Loại phanh xe đạp: Côngxon; Trung tâm kéo; Đế gác chân; Máy chà nhám đĩa; Trống; Phanh đĩa thủy lực; Phanh vành thủy lực; Phanh chữ N; Vành; Chân may cuốn; Phanh chữ U; Phanh chữ V; Khác
ru: Тип тормоза у велосипеда: Консольный; С центральной тягой; Ножной; Дисковый; Барабанный; Гидравлический дисковый; Гидравлический ободной; N-тормоз; Ободной; Роллерный; U-тормоз; V-тормоз; Другое
fr: Type de freins du vélo: Cantilever; Tirage central; Coaster; A disque; Tambour; Disque hydraulique; Hydraulique; N-frein; Jante; Rouleau; Frein en U; Frein en V; Autre
sk-SK: Typ brzdy na bicykel: Konzolový; Stredový ťah; Spätné brzdy; Disk; Bubon; Hydraulický disk; Hydraulický kotúč; N-brzda; Kotúč; Valček; U-brzda; V-brzda; Iné
el: Τύπος φρένων ποδηλάτου: Cantilever; Διχάλα; Ομφαλός; Δίσκος; Τάμπουρο; Υδραυλικός δίσκος; Υδραυλικό σώτρο; Φρένο Ν; Σώτρο; Με κυλίνδρους; Φρένο U; Φρένο V; Άλλο
pl: Typ hamulców rowerowych: Cantilever; Center-pull; Coaster; Płyta; Bęben; Tarcza hydrauliczna; Obręcz hydrauliczna; Hamulec N; Obręcz; Wałek; Hamulec U; Hamulec V; Inne
de: Fahrradbremstyp: Cantilever; Center-pull; Coaster; Scheibe; Trommel; Hydraulisch Scheibe; Hydraulisch Felge; N-Bremse; Felge; Rollfuß; U-Bremse; V-Bremse; Sonstiges
ro-RO: Tip frână de bicicletă: Tip cantilever; Cu tragere centrală; Tip torpedou; Pe disc; Pe tamburi; Pe disc hidraulic; Pe jantă hidraulică; Tip N; Pe jantă; Tip rolă; Cu prindere simplă centrală; Tip V; Altele
ja: 自転車ブレーキタイプ: カンチレバー; センタープル; コースター; ディスク; ドラム; 油圧ディスク; 油圧リム; Nブレーキ; リム; ローラー; Uブレーキ; Vブレーキ; その他
th: ประเภทเบรคจักรยาน: ปีกผีเสื้อ; ดึงกลาง; ดุมเบรก; จานขัด; กลอง; ดิสก์ไฮดรอลิก; ก้ามปูไฮดรอลิก; N-brake; ก้ามปู; ลูกกลิ้ง; U-brake; V-brake; อื่นๆ
nb: Sykkelbremsetype: Utkragende; Senter-trekk; Coaster; Plate; Tromme; Hydraulisk skive; Hydraulisk kant; N-brems; Kant; Rulle; U-brems; V-brems; Annet
zh-CN: 自行车制动类型: 悬臂; 中拉式; 滚回刹车; 圆盘式; 鼓; 液压盘; 液压轮辋; N 刹; 轮辋; 滚筒; U 刹; V 刹; 其他
en: Bicycle brake type: Cantilever; Center-pull; Coaster; Disc; Drum; Hydraulic disc; Hydraulic rim; N-brake; Rim; Roller; U-brake; V-brake; Other
sl-SI: Vrsta zavore za kolo: Fiksna konzolna; Standardne; Klasične; Disk; Pnevmatska; Hidravlični disk; Hidravlično platišče; N-zavora; Platiščna; Valjček; U-zavora; V-zavora; Drugo
tr: Bisiklet Fren Tipi: Konsol; Merkezi çekme; Altlık; Disk; Davul; Hidrolik disk; Hidrolik jant; N fren; Jant; Rulman; U fren; V fren; Diğer
ko: 자전거 브레이크 유형: 캔틸레버; 센터풀; 코스터; 디스크; 드럼; 유압 디스크; 유압 림; N브레이크; 림; 롤러; U브레이크; V브레이크; 기타
it: Tipo di freni per biciclette: Cantilever; Tiratura centrale; Coaster; Disco; Tamburo; Disco idraulico; Cerchio idraulico; Freno N; Bordo; Rullo; Freno a U; Freno a V; Altro
es: Tipo de freno para bicicletas: Viga; Tirador central; Contrapedal; Disco; Tambor; Disco hidráulico; Llanta hidráulica; Freno N; Llanta; Rodillo; Freno en U; Freno en V; Otros
nl: Fietsremtype: Cantilever; Midden-trekken; Terugtrap; Schijf; Drum; Hydraulische schijf; Hydraulische velg; N-rem; Velg; Roller; U-rem; V-rem; Andere
hu: Kerékpárfék típusa: Cantilever; Center-pull; Coaster; Tárcsa; Dob; Hidraulikus tárcsa; Hidraulikus abroncs; N-fék; Abroncs; Görgő; U-fék; V-fék; Egyéb
bg-BG: Тип спирачка за велосипед: Конзола; Централно изтегляне; Подложка за чаши; Диск; Барабан; Хидравличен диск; Хидравлична джанта; N-образна спирачка; Джанта; Валяк; U-образна спирачка; V-образна спирачка; Други
hr-HR: Vrsta kočnice za bicikl: S džepom; Center-pull; Torpedo; Disk; Bubanj; Hidraulični disk; Hidraulična kočnica kotača; N-kočnica; Kotač; Valjak; U-kočnica; V-kočnica; Ostalo
fi: Polkupyörän jarrutyyppi: Cantilever; Keskiveto; Coaster; Levy; Rumpu; Hydraulinen levy; Hydraulinen vanne; N-jarru; Vanne; Rulla; U-jarru; V-jarru; Muu
da: Cykelbremsetype: Cantilever; Center-træk; Coaster; Skive; Tromme; Hydraulisk skive; Hydraulisk fælg; N-bremse; Fælg; Rulle; U-bremse; V-bremse; Andet
pt-BR: Tipo do freio da bicicleta: Cantilever; Ferradura; Coaster; Disco; Tambor; Disco hidráulico; Aro hidráulico; Freio N; Aro; Rolo; Freio U; Freio V; Outro